臺灣臺中地方法院刑事判決
110年度中簡字第1875號
聲  請  人  臺灣臺中地方檢察署檢察官
被      告  楊建華





上列被告因竊盜案件，經檢察官聲請簡易判決處刑（110年度偵
字第19199號），本院判決如下：
    主      文
楊建華犯竊盜罪，累犯，處有期徒刑參月，如易科罰金，以新臺
幣壹仟元折算壹日。未扣案之犯罪所得新臺幣貳仟元，沒收，於
全部或一部不能沒收或不宜執行沒收時，追徵其價額。
    事實及理由
一、本件犯罪事實及證據，除犯罪事實一、第2行關於「107年11
    月9日」之記載，更正為「107年11月29日」；另補充證據：
    「車牌號碼000-000號普通重型機車之車輛詳細資料報表1份
    」外，餘均引用附件檢察官聲請簡易判決處刑書之記載。
二、核被告楊建華所為，係犯刑法第320條第1項之竊盜罪。
三、又被告前於民國107年11月29日受犯罪事實欄所載有期徒刑
    執行完畢乙節，有臺灣高等法院被告前案紀錄表1份在卷可
    按，其於該有期徒刑執行完畢後，5年以內故意再犯有期徒
    刑以上之本案，為累犯，參照釋字第775號大法官解釋意旨
    ，被告於受上開案件處罰後再犯本案，顯見其對刑罰之反應
    力薄弱，若予以加重最低本刑，並無使被告所受之刑罰超過
    其所應負擔罪責或使其人身自由因此遭受過苛侵害之情形，
    應依刑法第47條第1項之規定，加重其刑。
四、爰以被告之責任為基礎，審酌：（一）被告僅為滿足私慾即
    率爾竊取他人之財物，守法觀念淡薄，行為殊值非難。（二
    ）被告坦承犯行之犯後態度。（三）被告自陳之智識程度、
    家庭經濟狀況（見偵卷第55頁）暨所生實害情形等一切情狀
    ，量處如主文所示之刑，並諭知易科罰金之折算標準。
五、按「犯罪所得，屬於犯罪行為人者，沒收之。但有特別規定
    者，依其規定。」、「前二項之沒收，於全部或一部不能沒
    收或不宜執行沒收時，追徵其價額。」，刑法第38條之1第1
    項、第3項分別定有明文。查被告就竊得之手機轉售得手2,0
    00元，是該犯罪所得，應依刑法第38條之1第1項、第3項規
    定，宣告沒收，於全部或一部不能沒收或不宜執行沒收時，
    追徵其價額。　
六、依刑事訴訟法第449條第1項、第3項、第454條第2項、第450
    條第1項，刑法第320條第1項、第47條第1項、第41條第1項
    前段、第38條之1第1項、第3項，刑法施行法第1條之1第1項
    ，逕以簡易判決處如主文所示之刑。
七、如不服本判決，得自收受送達之日起20日內向本院提出上訴
    狀，上訴於本院第二審合議庭（須附繕本）。
中    華    民    國   110    年     9    月   14     日
                  臺中簡易庭    法  官  王振佑
以上正本證明與原本無異。
告訴人或被害人如不服判決，應備理由具狀向檢察官請求上訴，
上訴期間之計算，以檢察官收受判決正本之日起算。
                                書記官  王淑燕
　　　　　　　　　　　　　　　　
中　　華　　民　　國　　110 　年　　9 　　月　　14　　日
附錄論罪科刑法條全文：
中華民國刑法第320條
意圖為自己或第三人不法之所有，而竊取他人之動產者，為竊盜
罪，處 5 年以下有期徒刑、拘役或 50 萬元以下罰金。
意圖為自己或第三人不法之利益，而竊佔他人之不動產者，依前
項之規定處斷。
前二項之未遂犯罰之。
附件： 
臺灣臺中地方檢察署檢察官聲請簡易判決處刑書　
                                    110年度偵字第19199號
　　被　　　告　楊建華　男　52歲（民國00年0月0日生）
　　　　　　　　　　　　住○○市○里區○○路0號
                        (臺中○○○○○○○○○)
            （另案在法務部○○○○○○○○○○○執行中）
　　　　　　　　　　　　國民身分證統一編號：Z000000000號
上列被告因竊盜案件，已經偵查終結，認為宜聲請以簡易判決處
刑，茲將犯罪事實及證據並所犯法條如下：
　　　　　　犯罪事實
一、楊建華於民國105年間，因傷害案件，經法院判處有期徒刑3
    月確定，於107年11月9日徒刑期滿執行完畢。仍不思悛悔，
    復意圖為自己不法之所有，基於竊盜之犯意，於110年4月8
    日11時19分許，在臺中市○區○○路0號，徒手竊取周佩淇所有
    ，置於其所有牌照號碼G5S-306號普通重型機車前置物箱內
    ，價值新臺幣(下同)4萬元之IPHONE XS手機1支得手後，攜
    往臺中市東區自由路某跳蚤市場售予某不詳人士，得款2000
    元花費殆盡。嗣周佩淇發現遭竊即報警處理，經警方調閱相
    關監視器攝錄影像而循線查獲。
二、案經周佩淇訴由臺中市政府警察局第三分局報告偵辦。
        證據並所犯法條
一、證據清單及待證事實：
編號 證據名稱 待證事實   1 被告楊建華於警詢時之自白。 坦承於上開時地竊取上開財物之事實。   2 告訴人周佩淇於警詢時之指訴。 全部犯罪事實。   3 承辦警員職務報告、現場監視錄影翻拍照片。 被告於上開時地竊取上開商品，均為現場監視器所攝錄，經警方循線查獲之事實。 
二、核被告所為，係犯刑法第320條第1項之竊盜罪嫌。被告曾受
    有犯罪事實欄所載有期徒刑之執行完畢，有刑案資料查註紀
    錄表在卷可佐，其於5年以內故意再犯本件有期徒刑以上之
    罪，為累犯，請依刑法第47條規定第1項之規定加重其刑。
    被告未扣案之犯罪所得，請依刑法第38條之1第1項規定予以
    沒收。如全部或一部不能或不宜沒收者，請依同條第3項規定
    ，追徵其價額。
三、依刑事訴訟法第451 條第1 項聲請逕以簡易判決處刑。
　　此　致
臺灣臺中地方法院
中　　華　　民　　國　 110　　年　　8 　　月　　 6　　日
　　　　　　　　　　　　　　  檢  察  官　蔣志祥
本件正本證明與原本無異
中　　華　　民　　國　 110　　年　　8 　　月　  23　　日
　　　　　　　　　　　　　　  書  記  官　魏芳怡
附錄本案所犯法條全文　
中華民國刑法第320條
意圖為自己或第三人不法之所有，而竊取他人之動產者，為竊盜
罪，處 5 年以下有期徒刑、拘役或 50 萬元以下罰金。
意圖為自己或第三人不法之利益，而竊佔他人之不動產者，依前
項之規定處斷。
前二項之未遂犯罰之。